【裁判字號】    95,上訴,2461
【裁判日期】    950818
【裁判案由】    違反槍砲彈藥刀械管制條例
【裁判全文】
臺灣高等法院刑事判決                95年度上訴字第2461號
上  訴  人
即  被  告  辛○○
選任辯護人  郭憲文  律師
上列上訴人因違反槍砲彈藥刀械管制條例案件，不服臺灣板橋地
方法院95年度訴字第618號，中華民國95年4月28日第一審判決（
起訴案號：臺灣板橋地方法院檢察署94年度偵字第21022號），
提起上訴，本院判決如下：
    主  文
原判決撤銷。
辛○○未經許可，持有可發射子彈具有殺傷力之乙○○○，累犯
，處有期徒刑年陸月，併科罰金新臺幣陸萬元，罰金如易服勞
役，以新臺幣壹仟元折算壹日。扣案之仿FN廠1910型半自動手槍
換裝土造金屬槍管之乙○○○壹枝（槍枝管制編號000000
0000號）及子彈肆顆（直徑約 7.9mm土造金屬彈頭）均沒收
之。
    事  實
一、辛○○曾因公共危險案件，經臺灣嘉義地方法院以89年度交
    訴字第33號判決判處有期徒刑7月，經本院臺南分院以89年
    度上訴字第1231號判決駁回上訴，緩刑5年確定，後因緩刑
    期間內另犯施用毒品案件，經臺灣嘉義地方法院裁定撤銷前
    開緩刑，於民國92年8月29日入監執行，甫於93年3月24日縮
    刑期滿執行完畢。緣己○○○○○之庚○○於不詳時地自甲○○○○（已歿，綽號「森哥」、「傑森」）取得具殺傷力
    之仿FN廠1910型半自動手槍製造之槍枝換裝土造金屬槍管而
    成之乙○○○1枝（槍枝管制編號0000000000號）及具殺傷
    力之子彈6顆（其中2顆業經試射完畢），甲○○○○死亡後
    因不知如何處理該槍彈，乃於94年11月29日晚上7、8點許，
    與辛○○同往丁○○時攜往放置辛○○使用之車號BI-1467
    號汽車後座內車上，詎辛○○仍不知悔改，明知未經許可，
    不得持有可發射子彈具殺傷力之槍枝，竟自庚○○取得上開
    槍彈，未經許可持有之。嗣於94年12月1日晚間11時40分許
    ，警方持搜索票於臺北縣板橋市○○街123巷3號前查獲，並
    在前開汽車後座腳踏墊上黑色背包內扣得上開槍枝1枝、子
    彈6顆（其中2顆業經試射完畢）。
二、案經臺北市政府警察局中正第二分局報告臺灣板橋地方法院
    檢察署檢察官偵查起訴。
    理  由
壹、程序部分（警詢自白之任意性抗辯）：
    被告選任辯護人於向本院提出之「刑事證據清單暨上訴理由
    狀」中指稱：被告之警詢筆錄，係員警自行寫好，才要求被
    告依筆錄內容回答製作，則被告供述94年11月29日整理車子
    即發現黑色背包內之槍彈，與事實不符云云。惟查：被告於
    檢察官偵查及原審審理時，從未提及其警詢自白非出於任意
    性，嗣於本院審理時，經逐一提示並告以要旨後仍供稱：其
    在警詢、偵查、原審中所言實在（見本院卷第41頁反面），
    顯與辯護人上開指述之情相違，又經本院勘驗被告辛○○在
    94年12月2日於臺北市政府警察局中正第二分局警詢錄音帶
    結果，調查筆錄內容與錄音大致相符，音質清晰，錄音連續
    ，無切斷之聲音，其中雖有三處，筆錄之記載與錄音帶內容
    並非全然相符：1、第13行被告表示要我幫他保管幾天在來
    拿，被告係稱：他表示要先放在我這邊幾天再來拿。2、第
    23行，被告係稱：不清楚，警察再問：他有無表示要你保管
    幾天，被告回答稱：沒有，他說他會盡快來拿回去。3、第
    29行，原記載基於朋友之情才幫他保管，被告係稱：之後檢
    查車子，才知道後，就打電話給他，他說放著過幾天來拿。
    （詳參本院95年8月3日錄音帶勘驗筆錄），顯係員警依被告
    陳述之內容，僅摘要記載其大意，而非逐字逐句記載，其不
    符之處，自應以本院所勘驗之錄音帶內容為準據，尚與被告
    陳述之任意性無涉，換言之，被告仍依己意為陳述，並經翔
    實錄音存證，至陳述之真實性如何，可否採信，此乃法院綜
    合卷證資料判斷之職權行使，屬證明力領域，而非證據能力
    問題，宜先辨明。
貳、實體部分：
一、上訴人即被告之供述與辯解：
    訊據被告顏證矢口否認上開犯行，辯稱：扣案槍彈係己○○○○○之庚○○放置於其車上，伊係於查獲當日即94年12月
    1日上午8、9點打開包包看到後才發現，隨即馬上打電話給
    庚○○要他取走云云。辯護人則為被告辯稱：被告自始自終
    均無為庚○○寄藏槍彈之故意，不應科予被告刑責，如認被
    告有罪，因本案員警搜索被告住所，並未搜獲槍彈，係被告
    主動向員警戊○○報告槍彈在車上而查獲，應依槍砲彈藥刀
    械管制條例第18條規定減輕其刑；又被告犯罪情節顯有其情
    可憫之情形，亦請依刑法第59條規定酌減其刑云云。
二、認定犯罪事實所憑之證據及理由：
  (一)查獲之物品與鑑定：
    經查本件係警方依通訊監察保障法聲請監聽，據監聽結果認
    被告與庚○○等人涉嫌持有槍枝並相互輪流保管，故向臺灣
    板橋地方法院聲請搜索票，前往搜索被告與庚○○等人之住
    處，於94年12月1日下午11時40分許至被告住所搜索時，果
    在被告使用之車號BI-1467號汽車後座腳踏墊上之黑色背包
    內查獲手槍1枝、子彈6顆，翌日前往庚○○住處搜索，則未
    查獲何不法事證等情，業據證人即承辦員警戊○○於原審證
    述綦詳（見原審卷第81至87頁），並與原審94年度聲搜字第
    3476號卷附之偵查報告、通話譯文、通訊監察書、搜索扣押
    筆錄相符。又前開扣案槍彈經送鑑定結果：「手槍1枝（槍
    枝管制編號0000000000號）係仿FN廠1910型半自動手槍製造
    之槍枝，換裝土造金屬槍管而成之乙○○○，機械性能良好
    可擊發適用子彈，認具殺傷力；子彈6顆均係具直徑約為7.9
    mm土造金屬彈頭之土造子彈，經採樣2顆試射，均可擊發，
    均具殺傷力」，亦有內政部警政署刑事警察局95年1月4日刑
    鑑字第0940188734號槍彈鑑定書在卷可按。
  (二)扣案槍彈之來源：
    據承辦員警戊○○於原審所證述本案查獲之經過：渠等聲請
    搜索票前，已查此案約三個月，據通訊監察內容研判，庚○○與被告是朋友關係，他們的槍枝常常放來放去，潘致昇經
    營的檳榔攤，渠等懷疑是被告與庚○○的活動處所，但那不
    是渠等主要的搜索處所；（問：聲請搜索票之後，為何選在
    這個時點？）原本掌握的主要犯罪嫌疑人死亡，綽號叫「小
    畢」的林彧成，他們叫他「傑森」，所以追查其他涉嫌人槍
    枝之流向；搜索當天過程很平和，被告同意我們搜索，但是
    沒有說到他有槍枝，我們追問槍枝流向，被告才跟我們坦承
    （見原審卷第86至87頁），核與證人庚○○於原審具結證陳
    ：伊留在被告車上的袋子，是一個朋友的，他原本叫林之及
    ，後來他有改名字；長的有點胖胖的，壯壯的，白白的，綽
    號「森哥」，還有「傑森」；（為何你要把這個袋子帶到被
    告車上？）我問被告要怎麼辦，因為我後來想到有這個袋子
    ，就去找被告，因為那個朋友已經過世了……；（為何你要
    問被告？）他認識那個朋友（見原審卷第76、80頁）之情節
    相互契合，並有原審94年度聲搜字第3476號卷附之通訊監察
    書及通話譯文可參，則承辦員警戊○○所稱之林彧成，綽號
    「小畢」，即證人庚○○所稱之甲○○○○（後來改名），
    綽號「森哥」、「傑森」，而扣案具殺傷力之仿FN廠1910型
    半自動手槍製造之槍枝換裝土造金屬槍管而成之乙○○○1
    枝（槍枝管制編號0000000000號）及具殺傷力之子彈6顆（
    其中2顆業經試射完畢），係己○○○○○之庚○○於不詳
    時地自甲○○○○（已歿）取得，至為明顯。
  (三)被告取得扣案槍彈之時間與方式：
    1.查被告迭次供稱扣案槍彈並非其所有，係己○○○○○之
      友人即庚○○放置於其車上乙節，核與證人即己○○○○○之庚○○於原審坦承：94年11月29日被告確有約伊去釣
      蝦子，被告的老婆也一起坐車去，伊係晚上7、8點在板橋
      文化路上車，伊上車時身上有背包包，還有一個袋子，半
      夜（凌晨2、3點還是3、4點伊忘了）離開丁○○，離開時
      有撞到車子，伊下車時包包有背走，袋子留在車上，袋子
      是卡其色的牛皮紙，裡面裝有一個黑色的袋子，好像是防
      水布類似尼龍，留在被告車上的袋子是伊一個朋友的，他
      原本叫甲○○○○，後來有改名字，名字伊忘記了等語（
      見原審卷第71至73、76頁）；暨證人即被告之妻林莉婷證
      述：伊曾於94年11月29日，與其先生及一個叫「傑瑞」的
      ，搭車去三重釣蝦子，「傑瑞」背一個包包，手上有拿東
      西，但不清楚是什麼，凌晨3、4點離開丁○○，倒車時撞
      到別的車子，伊沒注意「傑瑞」下車時有無將包包帶走等
      情（見原審卷第64至65頁）相符，亦與員警旋於同年12月
      1日至被告處所搜索，於該車後座腳踏墊上之黑色背包內
      查獲係爭槍彈，時間與地點相近，應可採信，足見該扣案
      槍彈係甲○○○○死亡後，庚○○因不知如何處理該槍彈
      ，乃於94年11月29日晚上7、8點許，與辛○○同往丁○○
      時攜往放置辛○○使用之車號BI-1467號汽車後座內車上
      ，堪予認定。
    2.至本案另名證人丙○○於本院審理時到庭證述：被告的車
      子從丁○○倒車出來時，曾撞到一部發財車的大燈等情，
      與庚○○、林莉婷所證相符，惟其證稱：伊與被告係94年
      11月28日晚上10、11點左右開始在一起云云，日期部分顯
      受辯護人先行詢問之「94年11月28日有無跟被告辛○○在
      一起」等語所誤導（見本院卷第38至39頁），此觀卷附庚○○供稱當日身上所背包包內裝有之0000000000號行動電
      話通聯紀錄，顯示94年11月28日晚間19時09分23秒及21時
      12分43秒，基地台位置均在臺北縣三峽鎮○○路○段66 號
      5樓頂（非臺北縣三重），且未有何移動位置之情形，即
      明。準此，被告於警詢及偵查時所供稱之94年11月28日亦
      屬有誤，此業據其於原審更正敘明（見原審卷第61頁）。
      另辯護人聲請傳喚之證人壬○○，經合法通知不到，其待
      證事項因與丙○○所證相同，且經被告及辯護人表明捨棄
      傳喚訊問，本院自無再行傳喚之必要，均併此敘明。
  (三)被告明知「持有」與其辯解之判斷：
    1.扣案具殺傷力之仿FN廠1910型半自動手槍製造之槍枝換裝
      土造金屬槍管而成之乙○○○1枝（槍枝管制編號0000000
      000號）及具殺傷力之子彈6顆（其中2顆業經試射完畢）
      ，係己○○○○○之庚○○於不詳時地自甲○○○○（已
      歿）取得，甲○○○○死亡後，庚○○因不知如何處理該
      槍彈，乃於94年11月29日晚上七、八點許，與辛○○同往
      丁○○時攜往放置辛○○使用之車號BI-1467號汽車後座
      內車上，已如前述，則庚○○既自甲○○○○死亡前即取
      得上開槍彈，其持有時間非短，復於原審證稱：「（可否
      形容你留在車上的袋子之外觀、材質、或是顏色？）外面
      的袋子是紙的，是牛皮紙的卡其色，裡面有裝一個黑色的
      袋子，好像是防水布，類似尼龍」（見原審卷第73頁），
      應知內裝上開槍彈，且據其證稱甲○○○○死亡後，「後
      來想到有這個袋子，就去找被告」等語（見原審卷第76、
      72頁），顯知袋子內裝上開槍彈。又其於甲○○○○死亡
      後，既因不知如何處理該槍彈，始攜往被告處，豈有未告
      知被告之理？該內裝上開槍彈袋子自該日起至同年12月1
      日止均在被告之管領範圍內，縱依被告所言，其係事後偶
      然發現所使用之車上的黑色背包內之物品係違禁物之槍彈
      ，並無持有之犯意，惟其不將之逕予丟棄或交由警方處理
      ，竟繼續持有，益見被告確有持有扣案槍、彈之主觀犯意
      。證人庚○○辯稱：不知道甲○○○○為什麼要拿給伊，
      他叫我先拿著；袋子不是我的，裝了什麼我不知道，因為
      那個朋友（林之及）已經過世了，我後來想到有這個袋子
      ，就去找被告，那時候也沒有說要怎麼辦，只顧著去玩，
      見面之後，也沒有說到袋子的事情云云（見原審卷第76、
      72頁），顯因涉及自身刑責，恐遭訴追所為卸責之詞，尚
      不足採信。
    2.經本院勘驗被告辛○○在94年12月2日於臺北市政府警察
      局中正第二分局警詢錄音帶結果，被告係稱：他（指庚○○）表示要先放在我這邊幾天再來拿；之後檢查車子，才
      知道後，就打電話給他，他說放著過幾天來拿（詳參本院
      95年8月3日錄音帶勘驗筆錄），庚○○既於置放該槍彈之
      初即表示要先放在我這邊幾天再來拿，何以嗣後辯稱係己○○○○○之友人（即庚○○）離去時遺忘在車內，又稱
      係之後檢查車子才知道，前後供述顯然矛盾。嗣遭檢察官
      以「非法寄藏槍彈罪」起訴後，於原審暨本院審理時又改
      稱：原不知袋內藏置槍彈，係查獲當日（即12月1日）上
      午8、9點打開袋子看到才發現，隨即馬上打電話要己○○○○○之庚○○取回，並無持有或代為寄藏之意思云云，
      亦屬飾卸之詞，自難信實。
  (四)綜上所述，被告所辯並不足採，本件被告未經許可持有具殺
    傷力之槍枝、子彈之犯行，堪稱事證明確。
三、論罪：
  (一)按槍砲彈藥刀械管制條例於94年1月26日修正公布，並於同
    年月28日施行，其中原第4條第1項第1款關於「其他可發射
    金屬或子彈具有殺傷力各式槍砲」之槍砲定義規定並無變更
    ，而原第11條第4項關於未經許可持有其他可發射金屬或子
    彈具有殺傷力各式槍砲罪之規定則經刪除，並改列於修正後
    第8條第4項，法定刑亦由原定之「1年以上7年以下有期徒刑
    ，併科新臺幣7百萬元以下罰金」，提高修正為「3年以上10
    年以下有期徒刑，併科新臺幣7百萬元以下罰金」。次按以
    玩具手槍改造而成可發射子彈具有殺傷力之槍枝，核屬槍砲
    彈藥刀械管制條例第4條第1項第1款所定之「其他可發射子
    彈具有殺傷力之槍砲」。本件被告開始持有扣案槍枝之時間
    為94年11月29日，係於上開修法後持有扣案槍枝，應依槍砲
    彈藥刀械管制條例修正後關於未經許可持有其他可發射金屬
    或子彈具有殺傷力各式槍砲之規定論處。
  (二)核被告辛○○所為，係犯槍砲彈藥刀械管制條例第8條第4項
    之持有乙○○○罪及第12條第4項之持有子彈罪。因庚○○
    僅將該槍彈攜往被告處，研議如何處理，並無寄藏該槍彈之
    意，公訴人認被告所為係犯槍砲彈藥刀械管制條例第8條第4
    項非法寄藏具殺傷力槍枝、第12條第4項非法寄藏子彈等罪
    嫌，尚有未洽，惟屬同一法條，並無變更起訴法條之問題。
    被告同時同地持有乙○○○1枝及子彈6顆，係以一行為觸犯
    二罪名，為想像競合犯，應從一重之未經許可持有乙○○○
    罪處斷。又刑法第55條於94年2月2日修正公布，95年7月1日
    施行，就想像競合犯，新法第55條增訂但書係科刑之限制，
    為法理之明文化，非屬法律之變更（最高法院95年第8次刑
    事庭會議決議）毋庸為新舊法之比較，併予敘明。
  (三)另按新修正刑法第2條第1項之規定，係規範行為後法律變更
    所生新舊法律比較適用之準據法，於新法施行後，應適用新
    法第2條第1項之規定，為「從舊從輕」之比較。新修正刑法
    第47條第1項關於累犯加重規定「受徒刑之執行完畢，或一
    部之執行而赦免後，五年以內故意再犯有期徒刑以上之罪者
    ，為累犯，加重本刑至二分之一」，對新法施行前，故意再
    犯有期徒刑以上之罪，構成累犯之加重規定，新舊法並無不
    同，依新修正刑法「從舊從輕」原則，應適用修正前刑法第
    47條規定。被告曾因公共危險案件，經臺灣嘉義地方法院以
    89年度交訴字第33號判決判處有期徒刑7月，經臺灣高等法
    院臺南分院以89年度上訴字第1231號判決駁回上訴，緩刑5
    年確定，後於緩刑期間內，因施用毒品案件，經原審裁定撤
    銷前開緩刑，於92年8月29日入監執行，甫於93年3月24日縮
    刑期滿執行完畢，有本院被告前案紀錄表一份在卷可按，其
    於受有期徒刑執行完畢五年以內再犯本件有期徒刑以上之罪
    ，為累犯，應依修正前刑法第47條加重其刑。
  (四)指定辯護人另以被告本件犯行其應有槍砲彈藥刀械管制條例
    第18條之適用為之辯護云云。然「犯本條例之罪自首，並報
    繳其持有之全部槍砲、彈藥、刀械者，減輕或免除其刑；其
    已移轉持有而據實供述全部槍砲、彈藥、刀械之來源或去向
    ，因而查獲者，亦同。前項情形，於中央主管機關報經行政
    院核定辦理公告期間自首者，免除其刑。前二項情形，其報
    繳不實者，不實部分仍依本條例所定之罪論處。犯本條例之
    罪，於偵查或審判中自白，並供述全部槍砲、彈藥、刀械之
    來源及去向，因而查獲或因而防止重大危害治安事件之發生
    者，減輕或免除其刑。拒絕供述或供述不實者，得加重其刑
    至三分之一。」，槍砲彈藥刀械管制條例第18條已有明定。
    查本件係因警方依法向臺灣板橋地方法院檢察署聲請通訊監
    察，認被告持有槍枝嫌疑重大，乃向本院聲請搜索票前往被
    告住處搜索等情，業據證人戊○○結證明確，前已詳述，警
    方雖未在被告住所查獲槍枝子彈，然搜索票已載明搜索範圍
    包括被告使用之車輛，顯然警方對於被告持有槍彈之犯行，
    已有確切之懷疑及合理之依據，是被告於警方就不法證物已
    有相當掌握之際始主動告知槍彈放置於待搜索之車輛內，核
    與自首之要件不符，尚無依槍砲彈藥刀械管制條例第18條第
    1項、第2項、第3項及刑法第62條規定減輕或免除其刑之情
    形。又按槍砲彈藥刀械管制條例第18條第4項所謂供述全部
    槍彈之「來源及去向」，係指已將槍械、彈藥移轉他人持有
    之情形，並不包括為自己持有之情形，最高法院93年度台上
    字第4223號判決要旨可供參照，是本件被告係自己持有槍彈
    ，並未移轉他人持有之情形，自無法依槍砲彈藥刀械管制條
    例第18條第4項規定減輕或免除其刑。
  (五)末按刑法第57條所列各款，為量刑時應行注意之事項，並非
    同法第59條酌減其刑之根據，刑法59條酌減其刑之規定，必
    於犯罪之情狀，另有特殊之原因與環境等等，在客觀上足以
    引起一般同情，而顯然可憫，認為即予宣告法定低度刑期尤
    嫌過重者，始有其適用。則單純犯罪情節輕微、犯人之品行
    、素行、犯罪後態度等情狀，僅可為法定刑內從輕科刑之標
    準，非可執為酌減其刑之理由。有鑑於國內槍枝氾濫，持槍
    犯罪之重大案件頻傳，嚴重危害社會安寧秩序，被告未經許
    可持有乙○○○、子彈乙節，就犯罪當時並無特殊之原因與
    環境，在客觀上足以引起一般同情，而顯然可憫，本院認為
    無刑法第59條所規定之情狀，不予酌減。
四、撤銷改判及科刑之理由：
    原審據以論罪科刑，固非無據，惟：(一)原審未就卷證資料詳
    察，以認定被告取得扣案槍彈之時間與方式，逕謂被告係自
    本件查獲日即94年12月1日晚間11時40分許前之不詳時地取
    得持有，已有可議。(二)又被告行為時之易服勞役折算標準，
    業據修正前罰金罰鍰提高標準條例第2條前段規定，就其原
    定數額提高為100倍折算1日，則本件被告行為時之易服勞役
    折算標準，應以銀元300元折算1日，即新台幣900元折算1日
    。惟95年7月1日修正公布施行之刑法第42條第3項前段規定
    ：「易服勞役以新台幣1仟元、2仟元或3仟元折算1日」，比
    較修正前後之易服勞役折算標準，以修正後之規定，較有利
    於受刑人，則應依刑法第2條第1項後段規定，適用修正後之
    刑法第42條第3項前段規定，定其折算標準，原審未及比較
    新舊法，亦有未洽。至於行為後，法律有變更者，修正前刑
    法第2條第1項係採「從新從輕」原則，修正後則改採「從舊
    從輕」原則，亦即以適用行為時法為原則，惟如裁判時法有
    利於行為人，則例外的適用裁判時法。以往實務見解，認原
    判決未及比較適用新舊法時，上訴後，雖比較結果以舊法有
    利於行為人，而原判決別無其他撤銷事由，仍應由本院以此
    為由撤銷改判。惟修正後之規定係以適用行為時法為原則，
    因此原判決雖未及比較適用，然上訴本院後，經比較新舊法
    ，行為後之法律並非較有利於行為人，仍應適用行為時法即
    修正前刑法第47條、第55條（關於想像競合犯，新法第55條
    增訂但書係科刑之限制，為法理之明文化，非屬法律之變更
    ），則原判決適用行為時法即無不當，此部分自不構成撤銷
    之事由，併予敘明。被告上訴意旨仍執陳詞，否認犯罪，指
    摘原判決不當，雖無理由，然原判決既有上開可議之處，自
    應由本院將原判決予以撤銷改判。爰審酌被告智慮尚輕，未
    以持有乙○○○、子彈從事其他不法行為，惟持有槍彈對社
    會治安之危害不可謂不大及犯後態度，量處如主文所之刑，
    罰金部分，並諭知易服勞役之折算標準（詳下述）。扣案之
    仿FN廠1910型半自動手槍製造之槍枝，換裝土造金屬槍管而
    成之乙○○○（槍枝管制編號0000000000號）1枝，為違禁
    物，又扣案之子彈4顆，具有殺傷力，亦為違禁物，均依刑
    法第38條第1項第1款規定宣告沒收。至於2顆子彈經試射後
    ，已喪失其違禁物性質，不予宣告沒收。
五、關於被告易服勞役之折算標準部分：
    按行為後法律有變更者，適用行為時之法律。但行為後之法
    律有利於行為人者，適用最有利於行為人之法律，刑法第2
    條第1項定有明文。被告行為時之易服勞役折算標準，業據
    修正前罰金罰鍰提高標準條例第2條前段規定，就其原定數
    額提高為100倍折算1日，則本件被告行為時之易服勞役折算
    標準，應以銀元300元折算1日，即新台幣900元折算1日。惟
    95年7月1日修正公布施行之刑法第42條第3項前段規定：「
    易服勞役以新台幣1仟元、2仟元或3仟元折算1日。」，比較
    修正前後之易服勞役折算標準，以修正後之規定，較有利於
    受刑人，則應依刑法第2條第1項後段規定，適用修正後之刑
    法第42條第3項前段規定，定其折算標準。
六、適用法律：
據上論斷，應依刑事訴訟法第369條第1項前段、第364條、第299
條第1項前段，槍砲彈藥刀械管制條例第8條第4項、第12第4項，
刑法第2條第1項後段、第11條前段、第55條、修正前第47條、修
正後第42條第3項前段、第38條第1項第1款，現行法規所定貨幣
單位折算新臺幣條例第2條，判決如主文。
本案經檢察官鄭龍照到庭執行職務。
中    華    民    國    95    年    8     月    18    日
                  刑事第十八庭審判長法  官  溫耀源
                                    法  官  周政達
                                    法  官  邱同印
以上正本證明與原本無異。
如不服本判決，應於收受送達後十日內向本院提出上訴書狀，其
未敘述上訴之理由者並得於提起上訴後十日內向本院補提理由書
（均須按他造當事人之人數附繕本）。
                                    書記官  莊昭樹
中    華    民    國    95    年    8     月    18    日
附錄：本案論罪科刑法條全文
槍砲彈藥刀械管制條例第八條
未經許可，製造、販賣或運輸鋼筆槍、瓦斯槍、麻醉槍、獵槍、
空氣槍或第四條第一項第一款所定其他可發射金屬或子彈具有殺
傷力之各式槍砲者，處無期徒刑或五年以上有期徒刑，併科新臺
幣一千萬元以下罰金。
未經許可，轉讓、出租或出借前項所列槍枝者，處五年以上有期
徒刑，併科新臺幣一千萬元以下罰金。
意圖供自己或他人犯罪之用，而犯前二項之罪者，處無期徒刑或
七年以上有期徒刑，併科新臺幣一千萬元以下罰金。
未經許可，持有、寄藏或意圖販賣而陳列第一項所列槍枝者，處
三年以上十年以下有期徒刑，併科新臺幣七百萬元以下罰金。
第一項至第三項之未遂犯罰之。
槍砲彈藥刀械管制條例第十二條
未經許可，製造、販賣或運輸子彈者，處一年以上七年以下有期
徒刑，併科新台幣五百萬元以下罰金。
未經許可，轉讓、出租或出借子彈者，處六月以上五年以下有期
徒刑，併科新台幣三百萬元以下罰金。
意圖供自己或他人犯罪之用，而犯前二項之罪者，處三年以上十
年以下有期徒刑，併科新台幣七百萬元以下罰金。
未經許可，持有、寄藏或意圖販賣而陳列子彈者，處五年以下有
期徒刑，併科新台幣三百萬元以下罰金。
第一項至第三項之未遂犯罰之。


司法院資訊處製作；財團法人民間司法改革基金會備份。
